* ==========================================================================
*  Grupo LED del Tapete Interactivo  (validacion analogica, ngspice -b)
* ==========================================================================
*  Topologia (docs/hardware/cableado.md 4.3):
*     5V --[Rg = 2.2k]-- anodo --( 3x LED blanco en paralelo )-- catodo
*         -- [ULN2803A Darlington, V_CE(sat)] -- GND
*
*  Objetivo: estimar la corriente por grupo y por LED con la R real (2.2 k)
*  del inventario, para cuantificar que tan tenue queda el brillo.
*
*  Modelo LED blanco: diodo con Vf ~ 3.0 V a 5 mA (IS, N ajustados).
*  V_CE(sat) del Darlington a baja corriente: fuente fija ~0.9 V (conservador;
*  el valor real se confirma con multimetro sobre el circuito armado).
*
*  Nota: en la simulacion los 3 LEDs son identicos y comparten por igual;
*  en la realidad, con 1 sola R por grupo, el de menor Vf "acapara" corriente
*  (current-hogging). El promedio por LED sirve como orden de magnitud.
* --------------------------------------------------------------------------

V5   vcc 0 DC 5
Rg   vcc anodo 2.2k
D1 anodo catodo LEDW
D2 anodo catodo LEDW
D3 anodo catodo LEDW
Vce  catodo 0 DC 0.9

.model LEDW D(IS=3.3e-28 N=2 RS=2)

.control
op
let iRg = -i(V5)
let iLED = iRg/3
echo " "
echo "=== Grupo LED: Rg=2.2k, 3 LED blancos en paralelo, Vce_sat=0.9 V ==="
print v(anodo) v(catodo)
echo "Corriente total del grupo (A) [= por Rg]:"
print iRg
echo "Corriente aproximada por LED (A):"
print iLED
.endc
.end
